【裁判字號】    95,軍上,23
【裁判日期】    950816
【裁判案由】    竊盜
【裁判全文】
臺灣高等法院高雄分院刑事判決          95年度軍上字第23號
上  訴  人  國防部高等軍事法院高雄分院檢察署軍事檢察官
被      告  甲○○
上列上訴人因被告竊盜案件，不服國防部高等軍事法院高雄分院
95年度上訴字第57號中華民國95年5 月30日第二審判決（起訴案
號：國防部南部地方軍事法院檢察署95年度偵字第69號），提起
上訴，本院判決如下：
     主  文
上訴駁回。
    理  由
一、按軍事審判法第181 條第5 項規定，當事人不服高等軍事法
    院宣告有期徒刑之上訴判決者，得以判決違背法令為理由，
    向高等法院提起上訴。是不服高等軍事法院有期徒刑判決而
    向高等法院提出上訴者，非以原判決違背法令為理由者不得
    為之，此為其上訴之法定要件。若上訴理由狀並未依據卷內
    訴訟資料，具體指摘原判決不適用法則或如何適用不當，或
    所指摘原判決違法情事，顯與法律規定得為向高等法院提出
    上訴之上訴理由之違法情形，不相適合時，均應認為其上訴
    為違背法律上之程式，應予以駁回，此觀諸軍事審判法第17
    9 條、刑事訴訟法第395 條前段之規定至明。
二、原判決認定被告甲○○係海軍中和軍艦1 兵（民國《下同》
    94 年2月23日入伍，義務役），意圖為自己不法之所有，於
    95年2 月9 日23時許，在該艦士兵住艙內，竊得同艦湯昆穎
    1 兵置於內務櫃中皮包內之現金新臺幣（下同）2 萬元，得
    手後，於同年月11日休假攜款花用等事實，業據被告坦承不
    諱，核與被害人湯昆穎所撰報告書陳述之失竊財物經過相符
    ，並經證人譚日中少校於偵查中證述查獲被告之經過等語甚
    詳，故被告竊取財物罪證明確，因認被告已構成陸海空軍刑
    法第76條第1 項第8 款、刑法第320 條第1 項之在艦艇竊盜
    罪。且認第一審審酌被告犯行各情後，量處有期徒刑8 月，
    認事用法均無違誤，因而認第一審判決並無違法不當，駁回
    被告之上訴，維持原判決，並審酌被告坦承犯行，已見悔意
    ，又已受3 月餘之羈押，當知警惕，應無再犯之虞，乃併諭
    知緩刑2 年。本院審酌國防部高等軍事法院高雄分院上開判
    決之認事及用法，俱無違誤，於法並無不合。
三、檢察官上訴意旨略以：依審事審判法第197 條第10款規定：
    「依本法應於審判期日調查之證據，未予調查者」之情形，
    原判決當然違背法令。被告於94年11月12日，在營外竊取民
    女李春蘭現金卡4 張後，提領現金4 萬9,172 元，其所犯此
    部分之竊盜罪，與上開論罪科刑部分有連續犯之裁判上一罪
    關係，且此部分業經臺灣高雄地方法院檢察署以無審判權予
    以不起訴處分確定，依軍事審判法第34條規定，應由軍事審
    判機關審理。原審於95年5 月29日審理完畢後，國防部南部
    地方軍事法院檢察署於95年6 月2 日將此營外竊盜部分移送
    原審法院併案審理，該原審法院未予受理。原審未於審判期
    日調查、審理被告營外竊盜部分而為判決，原判決自有上開
    依本法應於審判期日調查之證據，未予調查之當然違背法令
    云云。
四、按刑事訴訟法第371 條第10款（即現行法第379 條第10款）
    固規定，依本法應於審判期日調查之證據未予調查者，為判
    決違法之原因，但應行調查之證據範圍，在同法並未定有明
    文，該項證據，自係指第二審審判中存在之證據，且與待證
    事實有重要關係，在客觀上認為應行調查者而言（最高法院
    27年滬上字第96號判例參照）。又刑事訴訟法第379 條第10
    款所謂應行調查之證據範圍，自係以第二審審判中案內所存
    在之一切證據為限，不得以法院有發現真實之義務，指摘法
    院未於審判期日蒐集證據，執為上訴第三審之理由（最高法
    院91年度台上字第2732號判決參照）。惟查：原審就本件被
    告經檢察官起訴部分之犯罪事實，係於95年5 月29日審判期
    日言詞辯論終結，並於同年6 月1 日宣示判決，有卷附審判
    筆錄、宣判筆錄可憑（見原審卷第26至29頁、第36頁）。而
    國防部南部地方軍事法院檢察署就被告所涉上開營外竊盜部
    分，遲至95年6 月2 日始函送原審法院併案審理，原審法院
    於同年月5 日始收文之事實，亦有卷附國防部南部地方軍事
    法院檢察署95年6 月2 日審捷字第0950001903號函暨其上之
    原審法院收文戳記可稽（見原審卷第40頁）。且遍查全卷資
    料亦無被告涉犯上開營外竊盜部分之犯罪事實，檢察官亦未
    及移送併案審理，原審自無從知悉而於審判期日予以調查、
    審理，此營外竊盜部分顯非第二審審判中已存在之證據，要
    難謂原審有應於審判期日調查之證據未予調查之違法甚明。
    上訴意旨以原審未就被告上開營外竊盜部分予以調查、審理
    ，自屬非依卷內資料予以指摘，且就案內並不存在之證據指
    摘原法院未盡調查職權，顯逾應行調查證據之範圍。是上訴
    意旨未依據卷證資料，具體指摘原判決如何違背法令，難謂
    已符合首揭法定上訴要件，其上訴違背法律上之程式，應予
    駁回。
據上論斷，應依軍事審判法第206 條第1 項但書，刑事訴訟法第
395 條前段，判決如主文。
中    華    民    國    95    年    8     月    16    日
                  刑事第四庭    審判長法  官 蕭權閔
                                      法  官 陳吉雄
                                      法  官 林水城
以上正本證明與原本無異。
本判決不得上訴。
中    華    民    國    95    年    8     月    16    日
                                      書記官 吳新貞


司法院資訊處製作；財團法人民間司法改革基金會備份。
